【裁判字號】    90,交易,485
【裁判日期】    901218
【裁判案由】    公共危險等
【裁判全文】
臺灣桃園地方法院刑事判決                          九十年度交易字第四八五號
    公  訴  人  臺灣桃園地方法院檢察署檢察官
    被      告  甲○○
右列被告因公共危險等案件，經檢察官提起公訴（九十年度偵字第一三七八七號），
本院判決如左：
    主  文
甲○○被訴不能安全駕駛交通動力工具而駕駛部分無罪。
其餘被訴過失傷害部分公訴不受理。
    理  由
壹、無罪部分：
一、公訴意旨略以：被告甲○○係以駕駛Ｆ五─五七九號大貨車載貨為業之人，明知
    酒後不得駕駛車輛，竟於民國九十年八月十五日夜間，酒後駕駛該車沿桃園市○
    ○街往中山路方向行駛，於同日二十三時十分許，行經該街十五巷前停車場擬右
    轉停車之際，原應注意減速慢行，並於巷口三十公尺前顯示方向燈或手勢，以及
    轉彎車應讓直行車先行及應注意車前狀況，隨時採取必要之安全措施，且依當時
    情形，又無不能注意之情事，竟疏未注意及此，猶貿然快速轉進該停車場，因而
    閃煞不及，致擦撞同向直行騎乘ＱＫＥ─六一五號機車之告訴人乙○○，使告訴
    人乙○○受有右手肘及右下肢多處擦傷，隨即為警查驗酒精測試濃度達每公升零
    點三四毫克，因認被告涉犯刑法第一百八十五條之三之不能安全駕駛交通動力工
    具而駕駛罪嫌。
二、按犯罪事實應依證據認定之，無證據不得推定其犯罪事實，刑事訴訟法第一百五
    十四條定有明文。又刑事訴訟制度受「倘有懷疑，則從被告之利益為解釋」、「
    被告應被推定為無罪」之原則所支配，故得為訴訟上之證明者，無論為直接或間
    接證據，須客觀上於一般人均不致有所懷疑，而達於確信之程度者，始可據為有
    罪之認定，倘其證明尚未達於「確信」之程度，而有合理可疑存在時，即難據以
    為被告之不利認定，換言之，在法律判斷上，即不能為被告有罪之認定。公訴人
    認被告涉犯右揭罪嫌，無非以被告當時之呼吸中所含酒精濃度為０‧三四ＭＧ／
    Ｌ為其論據。惟按刑法第一百八十五條之三之「不能安全駕駛交通動力工具」，
    應依客觀之事實認定之，雖飲酒後酒精會使人之自主神經系統產生亢奮與認知功
    能的暫時性缺損，且酒後駕車之駕駛人對於移動景物的追蹤能力、經強光照射後
    恢復視力、監視四周之注意力，較平時缺乏等情，然人體對於酒精濃度之承受度
    ，每因個人體質而異，則是否僅能以被告之酒精測試值達每公升０．三四毫克，
    即遽認被告不能安全駕駛動力交通工具，即值合理懷疑。
三、訊據被告甲○○堅決否認有何公共危險犯行，辯稱：伊雖有喝酒，然伊於駕駛當
    時精神狀況未受影響等語。本院經查，證人即對被告製作筆錄之員警全啟君於本
    院訊問時證稱：當時被告言詞、動作都正常，製作筆錄時反應、回答問題也很正
    常，也可以正常走路等語（見本院九十年十一月一日筆錄）。復觀諸卷附道路交
    通事故調查報告表及車禍事故照片所示，本件車禍之發生原因主要導因於被告突
    然右轉彎，且未於轉彎前三十公尺處預先顯示方向燈警示，此情並據證人即車禍
    被害人乙○○證述在卷。而卷附之員警職務上所製作刑法一百八十五條之三案件
    測試觀察紀錄表上，並未記載被告於查獲、測試或訊問過程中有何酒醉之異常現
    象，徒以被告酒後肇事而認被告不能安全駕駛動力交通工具，尚嫌未洽，是該測
    試觀察紀錄表不足作為認定被告甲○○有此部分不能安全駕駛交通動力工具而駕
    駛之犯行之積極證據，併此敘明。據此足徵被告當時經神狀況及對於四周景物之
    注意力，暨對於緊急情狀之處理、對於外界事務之知覺、理念及判斷作用，與常
    人無異，是被告當時尚未達於不能安全駕駛交通動力工具而駕駛之情形，是被告
    之行為即與上開刑法第一百八十五條之三之「不能安全駕駛交通動力工具」之構
    成要件有間，自不得遽對被告論罪科刑。惟被告酒後駕車之行為，易造成對自身
    及他人之安全造成嚴重威脅，是被告酒後，雖未達不能安全駕駛交通動力工具而
    駕駛之程度，然其行為仍應由交通管理機關予以適度之行政處罰，以促使其警惕
    ，附此敘明。此外，復查無其他積極證據，足資證明被告涉有何不能安全駕駛交
    通動力工具而駕駛之犯行，不能證明被告此部分之犯罪，爰依首開法條之規定，
    自應諭知被告無罪之判決。
貳、不受理部分：
一、按告訴乃論之罪，告訴人於第一審辯論終結前得撤回其告訴，又告訴經撤回者，
    法院應諭知不受理之判決，刑事訴訟法第二百三十八條第一項、第三百零三條第
    三款定有明文。
二、本件公訴意旨另略以：被告甲○○於九十年八月十五日夜間，酒後駕駛大貨車沿
    桃園市○○街往中山路方向行駛，於同日二十三時十分許，行經該街十五巷前停
    車場擬右轉停車之際，原應注意減速慢行，並於巷口三十公尺前顯示方向燈或手
勢，以及轉彎車應讓直行車先行及應注意車前狀況，隨時採取必要之安全措施，
    且依當時情形，又無不能注意之情事，竟疏於注意及此，猶貿然快速轉進該停車
    場，因而閃煞不及，致擦撞同向直行騎乘ＱＫＥ─六一五號機車之告訴人乙○○
    ，使告訴人乙○○受有右手肘及右下肢多處擦傷，因認被告涉有刑法第二百八十
    四條第二項前段之過失傷害罪嫌。惟查此罪名依同法第二百八十七條前段之規定
    ，須告訴乃論，茲據告訴人乙○○於本院審理中具狀撤回告訴，依照前開法條之
    規定，此部分自應諭知不理之判決。
據上論斷，應依刑事訴訟法第三百零一條第一項、第三百零三條第三款，判決如主文
。
本案經檢察官陳美華到庭執行職務。
中      華      民      國    九十      年     十二     月     十八     日
                                    臺灣桃園地方法院刑事第一庭
                                        法  官  陳  永  來
右正本證明與原本無異。
如不服本判決，應於判決送達後十日內向本院提出上訴狀( 應附繕本 )，上訴於
臺灣高等法院。
                                        書記官   洪明媚
中      華      民      國    九十     年 十二     月      十九    日


司法院資訊處製作；財團法人民間司法改革基金會備份。
